【裁判字號】    90,訴,685
【裁判日期】    900419
【裁判案由】    公共危險
【裁判全文】
臺灣高雄地方法院刑事判決                            九十年度訴字第六八五號
    公  訴  人  臺灣高雄地方法院檢察署檢察官
    被      告  乙○○
    被      告  甲○○
    共      同  楊申田
    選任辯護人
右列被告因公共危險案件，經檢察官提起公訴（九十年度偵字第四一０六號），本院
判決如左：
    主  文
乙○○、甲○○共同於陸路以群聚飆車之方法致生往來之危險，各處拘役伍拾日，如
易科罰金，均以佰元折算壹日。
    事  實
一、乙○○、甲○○明知飆車足生參與道路交通公眾之往來危險，竟基於共同之犯意
    聯絡，於民國九十年二月十八日晚上凌晨零時四十分許，由乙○○駕駛ＧＧ７─
    １６７號重機車，後載甲○○，夥同另不詳青少年所共騎之十餘部機車，在高雄
    市○○區○○路段，占用快車道，以車速約九十公里之速度，蛇行競駛，並連續
    闖越紅燈。後經警發現鳴笛制止，蔡、黃等二人仍不聽制止，疾駛竄逃至建工路
    ，且沿線逆向高速行駛，以規避警方之取締。嗣行經高雄市○○○路三九二號前
    不慎擦撞丁武宗所有停放於路旁之ＣＨ─４８８３號自小客車因而倒地，始為警
    查獲。
二、案經高雄市政府警察局三民第二分局移送臺灣高雄地方法院檢察署檢察官偵查起
    訴。
    理  由
一、訊據被告乙○○、甲○○均否認有飆車之行為，均辯稱：當天伊等是要騎機車回
    家，途中遇到有飆車族，伊等看到有人拿刀子，伊等不敢騎過去，所以就跟在他
    們後面騎，當時後面又有人在追逐，所以的速度才加快，之後有警察在抓，所以
    才加速跟著騎，後來撞到車子才停下來云云。惟查，被告甲○○對於案發當天係
    搭乘被告乙○○所騎車號ＧＧ７─１６７號機車於樹德家商附近聚集夥同其他機
    車一起以高速疾行等情，業於警訊中坦承不諱，而被告乙○○於檢察官第一次訊
    問時亦坦承是以時速約九十公里左右之速度疾駛，且有蛇行及闖紅燈，經核與證
    人即案發當時執行勤務之員警馬延德證述之情節相符，並有高雄市政府警察局執
    行「交通稽查」專案勤務逮捕現行犯簡易移辦單、高雄市政府警察局交通大隊交
    通事故談話紀綠表、測繪道路交通事故現埸草圖附卷足憑，足證被告等上開自白
    確與事實相符。雖被告二人以前揭情詞置辯，然果真如此，被告甲○○為何於警
    訊中對此有利之情狀未曾述及？且被告等既然看到有人拿刀，因此不敢騎過去，
    則渠等若不願加入飆車行列中，大可將車靠邊停放，實無仍於飆車隊伍後面疾速
    行駛之理，其等空言辯解，顯係卸責之詞，不足採信。本件事證明確，被告二人
    犯行均堪認定。
二、按刑法第一百八十五條第一項之公共危險罪，所謂致生往來之危險，只須發生危
    險為已足，不以發生實害為必要，而被告乙○○等十餘人，分騎十餘部機車，疾
    速併行於市區道路，蛇行並闖越紅燈，無論為單向或雙向，均足以影響路人及參
    與交通之公眾往來之安全，殆為眾所共知，殊無爭議，是核被告乙○○、甲○○
    所為，均係犯刑法第一百八十五條第一項之於陸路以群聚飆車之方法，致生往來
    之危險罪。次按意思之聯絡並不限於事前有所謀議，即僅於行為當時有共同犯意
    之聯絡者，亦屬之，且其表示之方法，亦不以明示通謀為必要，即相互間有默示
    之合致，亦無不可；又共同正犯之意思聯絡，原不以數人間直接發生者為限，即
    有間接之聯絡者，亦包括在內，最高法院七十三年台上字第二三六四號、七十七
    年台上字第二一三五號著有判例可資參照，本件被告二人及其餘不詳姓名飆車之
    人間，就前揭飆車之行為，互有犯意聯絡與行為分擔，應為共同正犯。爰審酌被
    告二人以飆車方式橫阻車道，妨害公眾往來安全，經警嗚笛後仍加速逃逸，犯後
    又飾詞狡辯，未見悔意，本應從重量刑，惟念其等並無不良素行，此次均為初犯
    ，並與車號ＣＨ─４８８３號自小客車車主丁武宗達成民事和解，有和解書影本
    一紙附卷可稽等一切情狀，量處如主文所示之刑，併諭知易科罰金之折算標準，
    以資儆懲，並勵自新。
據上論斷，依刑事訴訟法第二百九十九條第一項前段，刑法第二十八條、第一百八十
五條第一項、第四十一條第一項，罰金罰鍰提高標準條例第一條前段、第二條，判決
如主文。
中      華      民      國      九十      年      四      月    十九    日
                                  臺灣高雄地方法院刑事庭
                                      法  官    吳  宏  榮
右正本證明與原本無異。
如不服本判決，應於判決送達後十日內，向本院提出上訴狀。
                      書記官    呂  怜  勳
中      華      民      國      九十      年      四      月    十九    日
附錄本案論罪科刑法條：
刑法第一百八十五條第一項
損壞或壅塞陸路、水路、橋樑或其他公眾往來之設備或以他法致生往來危險者，處五
年以下有期徒刑，拘役或五百元以下罰金。


司法院資訊處製作；財團法人民間司法改革基金會備份。
